【裁判字號】    92,交聲,190
【裁判日期】    920627
【裁判案由】    聲明異議
【裁判全文】
臺灣高雄地方法院刑事裁定                        九十二年度交聲字第一九號
    原處分機關  高雄巿政府
    受處分人即  甲○○
    異  議  人
    代  理  人  劉黃秀鳳
右列受處分人即異議人因違反道路交通管理處罰條例案件，對於高雄市政府九十二年
四月二十九日所為之處分（高市府交裁字第裁三二─Ｂ00000000號）聲明異
議，本院裁定如左：
    主  文
異議駁回。
    理  由
一、異議意旨略以：異議人甲○○於民國九十二年四月十三日凌晨一時二十五分許，
    在高雄市○○路，見有警方臨檢，因無照駕駛，害怕為警舉發而開罰單，因而跑
    給警察追，並無二以上車輛在快車道競駛之行為，爰於法定期間內對前開處分聲
    明異議，請求撤銷原處分。
二、按汽車駕駛人有左列情形之一者，處新台幣六千元以上一萬二千元以下罰緩，並
    當場禁止其駕駛及扣留其車輛牌照：(一)未領有駕駛執照駕車者。二輛以上之汽車
    共同違反第一項規定，或在道路上競駛、競技者，處汽車駕駛人新台幣三萬元以
    上九萬元以下罰緩，並當場禁止其駕駛及吊銷其駕駛執照，道路交通管理處罰條
    例第二十一條第一項第一款及第四十三條第三項分別定有明文。
三、經查：異議人甲○○於九十二年四月十三日凌晨一時二十五分許，無駕駛執照，
    騎乘車牌號碼ＸＹＥ─六七二號重機車，行經高雄市○○路與成功路口時，為警
    攔停舉發之事實，此為異議人甲○○所不爭執。又於九十二年四月十三日凌晨一
    時二十分許，證人即員警陳昌言等人接獲線報，執行防飆勤務時，在高雄市○○
    路與河東路口，發現異議人即少年甲○○騎乘上開機車搭載少年蔡明煌，其餘不
    詳年籍姓名之人則或單獨騎乘或雙人共乘，共約五、六部機車，沿高雄市○○路
    由北往南騎駛、右轉七賢路、左轉富野路、右轉大勇路、左轉中正路、左轉市○
    ○路、再轉回七賢路往東方向騎駛，沿途併排占據該等路段之快車道，並逆向行
    駛在快車道上，行經紅綠燈號誌時並未停車察看而強行闖越，且以每小時約七、
    八十公里之速度相互競駛，員警陳昌言等人即沿途鳴警報器並示意停車受檢，惟
    異議人等人均不聽制止，迨於同（十三）日凌晨一時二十五分許，在高雄市○○
    路與成功路口，異議人所騎乘之機車因與警車ＤＭ─五○四八號重機車發生擦撞
    ，始為警當場逮捕等情，業據證人即員警陳昌言於本院調查時結證稱屬實，且有
    高雄市政府警察局交通警察大隊九十二年六月十日高市警交三字第○九二○○○
    八五九九號函暨所附高雄市政府警察局少年事件移送書、執行「交通稽查」專案
    勤務逮捕現行犯簡易移辦單、職務報告書、交通事故談話紀錄表、道路交通事故
    現場圖各乙紙附卷可稽；此外，復有高雄市政府警察局舉發違反道路交通管理事
    件通知單及高雄市○○○○道路交通管理事件裁決書各一紙在卷可按。另異議人
    甲○○涉犯公共危險案件，並經台灣高雄少年法院以九十二年度少護字第三五七
    號交付保護管束並得命為勞動服務，有台灣高等法院被告全國前案紀錄表可按。
    準此，堪認異議人確有前揭時、地，未領有駕駛執照駕車、及二輛以上車輛共同
    在道路上競駛之違規情事。綜上，異議人上開所辯，容屬無據，高雄市政府所援
    引上開規定，裁處如原裁決書所示，核無不當。本件異議為無理由，應予駁回。
四、據上論斷，應依道路交通案件處理辦法第十九條，裁定如主文。
中      華      民      國      九十二    年      六    月    二十七    日
                                臺灣高雄地方法院刑事交通法庭
                                    法  官  洪榮家
右正本證明與原本無異。
如不服本裁定，應於裁定送達後五日內，向本院提出抗告狀。
                                    書記官   陳寰瑛
中      華      民      國      九十二    年      六    月    二十七    日


司法院資訊處製作；財團法人民間司法改革基金會備份。
